臺灣桃園地方法院刑事判決　　　　　　110年度審訴字第335號
公　訴　人　臺灣桃園地方檢察署檢察官
被　　　告　洪嘉秀




上列被告因違反毒品危害防制條例案件，經檢察官提起公訴（11
0 年度毒偵字第1076號），被告就被訴事實為有罪陳述，本院合
議庭裁定由受命法官獨任以簡式審判程序進行審理，判決如下：
    主  文
洪嘉秀施用第一級毒品，累犯，處有期徒刑柒月。
扣案之海洛因貳包（驗餘毛重貳點參壹公克）及甲基安非他命伍
包（驗餘毛重拾壹點參陸陸伍公克），均沒收銷燬。
    事  實
一、洪嘉秀前於民國106 年間，因施用毒品案件，經臺灣板橋地
    方法院（現改制為臺灣新北地方法院，下稱新北地院）以10
    6 年度毒聲字第175 號裁定送觀察、勒戒後，因認無繼續施
    用毒品之傾向，於106 年9 月6 日執行完畢釋放出所，並由
    臺灣新北地方檢察署檢察官以106 年度毒偵緝字第460 號為
    不起訴處分確定；復於上開觀察、勒戒執行完畢釋放後3 年
    內之108 年間，因施用毒品案件，經本院以108 年度審訴字
    第1854號判決分別判處有期徒刑6 月、2 月，應執行有期徒
    刑7 月確定。詎猶不知悔改，於上開觀察、勒戒執行完畢釋
    放後3 年內，復基於施用第一級毒品海洛因、第二級毒品甲
    基安非他命之犯意，於109 年6 月22日下午1 時許，在桃園
    市中壢區某友人住處，以將海洛因摻入香菸吸食及將甲基安
    非他命置入玻璃球內燒烤吸食煙霧等方式，同時施用第一級
    毒品海洛因及第二級毒品甲基安非他命1 次。嗣於109 年6
    月22日晚間9 時50分許，為警在桃園市○○區○○路000 號
    前查獲，並扣得海洛因2 包（驗餘毛重為2.31公克）及甲基
    安非他命5 包（驗餘毛重11.3665 公克），復經警採尿送驗
    ，結果呈安非他命、甲基安非他命及海洛因代謝物可待因、
    嗎啡等陽性反應，而查得上情。
二、案經桃園市政府警察局大溪分局報告臺灣桃園地方檢察署檢
    察官偵查起訴。
    理  由
壹、程序方面
    按刑事訴訟法第273 條之1 第1 項規定除被告所犯為死刑、
    無期徒刑、最輕本刑為3 年以上有期徒刑之罪或高等法院管
    轄第一審案件者外，於審判期日前之準備程序進行中，被告
    先就被訴事實為有罪之陳述時，審判長得告知被告簡式審判
    程序之旨，並聽取當事人、代理人、辯護人及輔佐人之意見
    後，裁定進行簡式審判程序。經查，被告洪嘉秀被訴違反毒
    品危害防制條例案件，非前開不得進行簡式審判程序之案件
    ，被告於本院準備程序進行中就被訴事實為有罪之陳述（見
    本院卷第88頁），且經本院告知被告簡式審判程序之旨，復
    聽取被告及檢察官之意見後，合議庭裁定依上開刑事訴訟法
    第273 條之1 第1 項之規定進行簡式審判程序，是本案之證
    據調查，依刑事訴訟法第273 條之2 規定，不受同法第159
    條第1 項、第161 條之2 、第161 條之3 、第163 條之1 及
    第164 條至第170 條規定之限制，合先敘明。
貳、實體方面
一、上揭犯罪事實，業據被告洪嘉秀於警詢、偵訊、本院準備程
    序及審理中坦承不諱（見毒偵字第4052號卷第13至18頁、第
    85至87頁，本院卷第87至94頁），並有桃園市政府警察局大
    溪分局搜索扣押筆錄、扣押物品目錄表、扣押物品收據、被
    採尿人尿液暨毒品真實姓名與編號對照表、檢體監管紀錄表
    、勘查採証同意書、查獲現場照片、台灣檢驗科技股份有限
    公司濫用藥物實驗室－台北濫用藥物檢驗報告、詮昕科技股
    份有限公司藥物檢驗報告、法務部調查局濫用藥物實驗室鑑
    定書及臺灣高等法院被告前案紀錄表（見毒偵字第4052號卷
    第35至45頁、第47至49頁、第53頁、第55頁、第115 頁、第
    117 頁、第149 頁，本院卷第17至26頁）附卷可證，堪認前
    揭被告任意性自白符實。本案事證明確，被告犯行堪以認定
    ，應依法論罪科刑。
二、論罪科刑
（一）核被告所為，係犯毒品危害防制條例第10條第1 項、第2
      項之施用第一、二級毒品罪。其持有海洛因及甲基安非他
      命進而施用，持有之低度行為為施用之高度行為所吸收，
      不另論罪。被告同時施用第一級毒品海洛因、第二級毒品
      甲基安非他命之行為，係一行為觸犯二罪名之想像競合犯
      ，應依刑法第55條規定從一重之施用第一級毒品罪處斷。
（二）被告前因持有毒品案件，經新北地院以107 年度審訴字第
      1826號判決判處有期徒刑6 月確定，於108 年5 月23日易
      科罰金執行完畢，有臺灣高等法院被告前案紀錄表附卷可
      查，其受徒刑之執行完畢，5 年以內故意再犯本案為有期
      徒刑以上之罪，為累犯。又司法院大法官於108 年2 月22
      日就累犯規定是否違憲乙事，作成釋字第775 號解釋：「
      有關累犯加重本刑部分，不生違反憲法一行為不二罰原則
      之問題。惟其不分情節，基於累犯者有其特別惡性及對刑
      罰反應力薄弱等立法理由，一律加重最低本刑，於不符合
      刑法第59條所定要件之情形下，致生行為人所受之刑罰超
      過其所應負擔罪責之個案，其人身自由因此遭受過苛之侵
      害部分，對人民受憲法第8 條保障之人身自由所為限制，
      不符憲法罪刑相當原則，牴觸憲法第23條比例原則。」本
      院審酌被告就上開前案與本案為罪質相同之毒品案件，被
      告顯未能記取前案科刑之教訓謹慎行事，漠視法紀，其對
      刑罰之反應力薄弱，未因此產生警惕作用，仍有應予處罰
      之惡性，而有加重其刑之必要，爰參照上開解釋意旨，依
      刑法第47條第1 項規定加重其刑。
（三）爰以行為人之責任為基礎，審酌被告前經觀察、勒戒及判
      刑後，猶未戒除施用毒品之惡習，竟再為本案施用毒品之
      犯行，足徵其沾染毒癮頗深，所為實不可取；惟念被告犯
      後坦承犯行，態度尚可，衡以本案行為所生危害、犯罪之
      動機、目的、手段、智識程度、生活狀況、素行及犯後態
      度等一切情狀，分別量處如主文所示之刑。
三、沒收部分
    扣案之海洛因2 包（驗餘毛重2.31公克）、甲基安非他命5
    包（驗餘毛重11.3665 公克），經送驗結果分別檢出海洛因
    成分及甲基安非他命成分，有詮昕科技股份有限公司109 年
    7 月3 日D0000000號藥物檢驗報告、法務部調查局濫用藥物
    實驗室109 年8 月31日調科壹字第10923014400 號鑑定書附
    卷為據（見毒偵字第4052號卷第115 頁、第11 7頁），係被
    告於施用第一級、第二級毒品犯行所剩餘，應依毒品危害防
    制條例第18條第1 項前段規定，連同無法澈底析離之包裝袋
    ，一併宣告沒收銷燬，至於鑑驗所用之毒品，既已滅失，爰
    不再諭知沒收銷燬。
據上論斷，應依刑事訴訟法第273 條之1 第1 項、第299 條第1
項前段，毒品危害防制條例第10條第1 項、第2 項、第18條第1
項前段，刑法第11條、第47條第1 項、第55條。
本案經檢察官賴怡伶到庭執行職務。
中    華    民    國   110    年    11    月    24    日
                    刑事審查庭    法  官      高上茹
以上正本證明與原本無異。
如不服本判決應於收受判決後20日內向本院提出上訴書狀，並應
敘述具體理由。其未敘述上訴理由者，應於上訴期間屆滿後20日
內向本院補提理由書（均須按他造當事人之人數附繕本），「切
勿逕送上級法院」。
                                  書記官      蔡宛軒
中    華    民    國   110    年    11    月    25    日
附錄本判決論罪法條全文：
毒品危害防制條例第10條
施用第一級毒品者，處6 月以上5 年以下有期徒刑。
施用第二級毒品者，處3 年以下有期徒刑。